【裁判字號】    95,簡,539
【裁判日期】    951031
【裁判案由】    地價稅
【裁判全文】
臺北高等行政法院裁定
                                     95年度簡字第00539號
原      告  甲○○
            乙○○○
            丙○○
被      告  臺北市稅捐稽徵處
代  表  人  丁○○（處長）
上列當事人間因地價稅事件，原告不服被告中華民國95年5 月12
日北市稽法甲字第09590286500 號重審復查決定及臺北市政府95
年6 月7 日府訴字第09584361000 號訴願決定，提起行政訴訟。
本院裁定如下︰
    主  文
原告之訴駁回。
訴訟費用由原告負擔。
    理  由
一、被告95年5月12日北市稽法甲字第09590286500號重審復查決
    定部分：
    (一)按人民因中央或地方機關之違法行政處分，認為損害其權
      利或法律上之利益，經依訴願法提起訴願而不服其決定，
      或提起訴願逾3個月不為決定，或延長訴願決定期間逾2個
      月不為決定者，得向高等行政法院提起撤銷訴訟；原告之
      訴有起訴不合程式或不備其他要件，而屬不可補正者，應
      以裁定駁回之，行政訴訟法第4條第1項及第107條第1項第
      10款各定有明文。
    (二)原告即申請人甲○○、乙○○○2人提起本件行政訴訟，主
      張撤銷被告95年5 月12日北市稽法甲字第09590286500 號
      重審復查決定云云；經查，原告等向本院提起訴訟之前，
      並未經訴願程序，則其等所提本件訴訟，顯不備上開法條
      所定「訴願前置」之要件，為不合法，應予駁回。
二、臺北市政府95年6月7日府訴字第09584361000號訴願決定部
    分：
    (一)按訴願事件有左列各款情形之一者，應為不受理之決定：
      六、行政處分已不存在者，訴願法第77條第6 款定有明文
      。
    (二)經查，臺北市○○區○○段1 小段588 、588-1 、588-2
      地號等3 筆土地係訴外人楊祥林、楊網冬等2 人所有，惟
      因渠等行蹤不明，系爭土地之地價稅無從起徵，經被告所
      屬萬華分處查明系爭土地為臺北市○○區○○路329 巷7
      號、9 之1 號、9 之2 號、9 之3 號、9 之4 號、11號等
      房屋所占用，乃以94年6 月17日北市稽萬華甲字第
      09490319200 號函指定原告等6 人即各該房屋所有人自89
      年起代繳按各該房屋面積比例計算使用系爭土地面積之部
      分地價稅。原告甲○○所有房屋為臺北市○○區○○路
      329 巷7 號，原告乙○○○所有房屋為臺北市○○區○○
      路329 巷9 之1 號，該2 人經被告所屬萬華分處核計其所
      有房屋占用系爭土地面積分別為66.56 平方公尺及30.90
      平方公尺，乃核定應代繳94年地價稅各為新臺幣（下同）
      12,990元及6,026 元。原告等2 人不服，申請復查，經被
      告以95年1 月19日北市稽法甲字第09462384200 號復查決
      定：「復查駁回。」。原告等2 人猶不服，於95年2 月16
      日經由被告向臺北市政府提起訴願。嗣經被告重新審查後
      ，以95年5 月12日北市稽法甲字第09590286500 號復查決
      定：「一、本處95年1 月19日北市稽法甲字第
      09462384200 號復查決定作廢。二、原核定申請人甲○○
      、乙○○○等2 人代繳系爭土地94年地價稅更正各為新臺
      幣11,598元及5,386 元。」。準此，原處分已不存在，訴
      願決定以其原處分已不存在，不予受理，並無不合。原告
      即訴願人甲○○、乙○○○2 人復對之提起行政訴訟，顯
      非合法，應予駁回。原告之訴既不合法，其實體之主張本
      院自毋庸再予審究，併此敘明。
三、原告丙○○部分：
    (一)按人民因中央或地方機關之違法行政處分，認為損害其權
      利或法律上之利益，經依訴願法提起訴願而不服其決定，
      或提起訴願逾3個月不為決定，或延長訴願決定期間逾2個
      月不為決定者，得向高等行政法院提起撤銷訴訟；訴願人
      以外之利害關係人，認為第1項訴願決定，損害其權利或
      法律上之利益者，得向高等行政法院提起撤銷訴訟，行政
      訴訟法第4條第1項、第3項定有明文。
    (二)經查，本件原告丙○○並非被告95年5月12日北市稽法甲
      字第09590286500號重審復查決定及臺北市政府95年6月7
      日府訴字第09584361000號訴願決定之相對人，亦非前開
      訴願決定之利害關係人，是以該訴願決定並無損於原告之
      權利或法律上之利益，原告依行政訴訟法第4 條第3 項規
      定提起本件行政訴訟，欠缺訴訟之法定要件，其起訴為不
      合法，應予駁回。
四、依行政訴訟法第107條第1項第10款、第104條，民事訴訟法
    第95條、第78條、第85條第1項前段，裁定如主文。
中    華    民    國    95    年    10    月     31   日
                           第五庭  法  官  蕭忠仁
上為正本係照原本作成。
本件以訴訟事件所涉及之法律見解具有原則性者為限，始得於本
裁定送達後10日內向本院提出抗告狀（須按他造人數附繕本），
並經最高行政法院許可後方得抗告。
中    華    民    國    95    年    10    月     31   日
                                   書記官  蕭純純


司法院資訊處製作；財團法人民間司法改革基金會備份。
